臺灣臺南地方法院臺南簡易庭民事判決
111年度南簡字第687號
原      告  劉慧真  


被      告  黃俊傑  
上列當事人間請求侵權行為損害賠償(交通)事件，原告提起刑事
附帶民事訴訟，經本院刑事庭以111年度交附民緝字第1號刑事附
帶民事訴訟裁定移送前來，本院於民國111年6月30日言詞辯論終
結，判決如下:
　　主　　　文
一、被告應給付原告新臺幣80,000元，及自民國108年6月3日起
    至清償日止，按週年利率5％計算之利息。
二、原告其餘之訴駁回。
三、訴訟費用由被告負擔100分之1，由原告負擔100分之99。
四、本件原告勝訴部分得假執行。
五、原告其餘假執行之聲請駁回。　　　　　　　　　
　　事實及理由
一、原告經合法通知，未於言詞辯論期日到場，核無民事訴訟法
    第386條所列各款情形，爰依被告之聲請，由其一造辯論而
    為判決。
二、原告起訴主張：被告於民國107年2月9日凌晨0時30分許，騎
    乘車牌號碼000-0000號普通重型機車附載原告，沿臺南市南
    區大成路由西往東方向行駛右轉國民路，途經國民路北向第
    2支路燈時，本應注意車前狀況，隨時保持可以煞停之距離
    或採取安全措施，且除準備停車或臨時停車外，不得駛出路
    面邊線，而依當時情形天候晴，夜間有照明，路面乾燥、無
    缺陷、無障礙、視距良好，客觀上依其智識、經驗、能力並
    無不能注意之情事，仍行駛路肩且未注意車前狀況，致不慎
    碰撞訴外人吳昇憲所有停放於路邊停車格內之自小貨車，因
    而人車倒地（下稱系爭事故），使後座之原告受有右髕骨開
    放性骨折之傷害。原告因系爭事故支出金額及未來所需費用
    ，概算如下：手術、住院、治療及復健費新臺幣（下同）50
    0,000元；醫美3,000,000元；看護費24,000元；補品80,000
    元；交通20,000元；工作損失550,000元；精神賠償2,000,0
    00元；開刀120,000元；後續醫療750,000元等語，爰依侵權
    行為法律關係提起本件訴訟，並聲明：被告應給付原告7,04
    4,000元，及自108年5月14日起至清償日止，按週年利率5％
    計算之利息；願供擔保請准宣告假執行。
三、被告則以：原告上開主張均未提出證據等語為抗辯，並聲明
    ：原告之訴駁回。
四、得心證之理由：
㈠、原告主張被告騎乘機車搭載原告，未注意車前狀況而碰撞路
    邊停放之小貨車，致原告受傷等事實，為被告所不爭執，並
    經本院111年度交易緝字第1號刑事判決認定在案，有系爭刑
    事判決在卷可稽(見南簡字卷第19至第28頁)，堪認原告主張
    被告之駕駛過失行為致原告受傷之事實為真正。
㈡、按因故意或過失，不法侵害他人之權利者，負損害賠償責任
    ；汽車、機車或其他非依軌道行駛之動力車輛，在使用中加
    損害於他人者，駕駛人應賠償因此所生之損害，民法第184
    條第1項前段、第191條之2前段分別定有明文。復按當事人
    主張有利於己之事實者，就其事實有舉證之責任，民事訴訟
    法第277條前段定有明文。民事訴訟如係由原告主張權利者
    ，應先由原告負舉證之責，若原告先不能舉證，以證實自己
    主張之事實為真實，則被告就其抗辯事實即令不能舉證，或
    其所舉證據尚有疵累，亦應駁回原告之請求(最高法院17年
    上字第917號判決意旨)。
㈢、原告主張因系爭事故支出手術、住院、治療及復健費500,000
    元；醫美3,000,000元；看護費24,000元(1,200元/天×20)；
    補品80,000元；交通20,000元；工作損失550,000元；開刀1
    20,000元；後續醫療750,000元等語，衡情原告受有右髕骨
    開放性骨折之傷害，可以想像會支出相當之醫療、住院、復
    健、交通費用，甚至可能一段時間無法工作而有薪資損失，
    但畢竟仍需原告提出證據來佐證伊請求之項目及金額之合理
    與必要性，本院於111年5月20日發函曉諭原告提出請求金額
    之單據、發票、住院證明、復健證明、醫美診療計畫、看護
    費用證明、營養品開銷證明、交通收據、薪資證明、不能工
    作之證明等供本院審酌，並敘明若原告無法提出資料，各該
    請求本院將予駁回（見南簡卷第33頁），原告於同年月26日
    收受本院函文後至辯論終結，仍未提出證據以實其說，是原
    告就其上開請求，未依民事訴訟法第277條前段善盡舉證責
    任，而無足採憑，不應准許。
㈣、至原告請求精神賠償2,000,000元部分，按慰撫金之賠償須以
    人格權遭遇侵害，使精神上受有痛苦為必要，其核給之標準
    固與財產上損害之計算不同，然非不可斟酌雙方身份資力與
    加害程度，及其他各種情形核定相當之數額(最高法院51年
    台上字第223號判決先例參照)。查本件原告因系爭事故受有
    右髕骨開放性骨折之傷害，精神上受有相當痛苦，原告請求
    精神慰撫金，洵屬有據。又原告教育程度為高職畢業，家境
    勉持，有原告於新北市政府警察局新莊分局調查筆錄資料在
    卷可稽(見警一卷第7頁)；被告教育程度為高職畢業，現為
    臨時工，經濟狀況不好等語，業經被告陳明在卷（見南簡卷
    第62頁），並經本院依職權調取兩造之稅務電子閘門財產所
    得調件明細表在卷可參（見南簡卷第51至58頁）。本院審酌
    上述兩造之身分、教育程度、經濟能力、社會地位、原告受
    傷程度等情，認原告請求之慰撫金以80,000元為適當，逾此
    部分之請求，為無理由，應予駁回。
㈤、給付無確定期限者，債務人於債權人得請求給付時，經其催
    告而未為給付，自受催告時起，負遲延責任；其經債權人起
    訴而送達訴狀，或依督促程序送達支付命令，或為其他相類
    之行為者，與催告有同一之效力；遲延之債務，以支付金錢
    為標的者，債權人得請求依法定利率計算之遲延利息；應付
    利息之債務，其利率未經約定，亦無法律可據者，週年利率
    為5％；民法第229條第2項、第233條第1項前段及第203 條定
    有明文。查本件損害賠償之債並無確定給付期限，是被告應
    於受催告之日起負遲延責任，本件起訴狀繕本於108年5月23
    日寄存送達被告（見交附民卷第7頁），是被告應自108年6
    月3日起負遲延責任，原告請求被告自108年6月3日起至清償
    日止，依法定利率週年利率5％計算之遲延利息，為有理由，
    逾此範圍之請求，則無理由。
五、綜上所述，原告依侵權行為損害賠償之法律關係，請求被告
    給付80,000元，及自108年6月3日起至清償日止，按週年利
    率5％計算之利息，應予准許。逾此範圍之請求，為無理由，
    應予駁回。
六、原告雖陳明願供擔保請准宣告假執行，然本件係依民事訴訟
    法第427條第2項所定適用簡易程序所為被告部分敗訴之判決
    ，依同法第389條第1項第3款之規定，就原告勝訴部分，應
    依職權宣告假執行。原告聲請僅係促使法院為職權之發動，
    爰不另為假執行准駁之諭知。至原告敗訴部分，其假執行之
    聲請，已失所附麗，應予駁回。
七、本件事證已臻明確，兩造其餘攻擊防禦方法及舉證，核與本
    判決之結果不生影響，爰不另為贅論，附此敘明。
八、據上論結，本件原告之訴為一部有理由、一部無理由，判決
    如主文。
中　　華　　民　　國　　111 　年　　7 　　月　　8 　　日
                  臺灣臺南地方法院臺南簡易庭　　　　　
                                  法  官　羅郁棣
以上正本證明與原本無異。
如不服本判決，應於送達後20日內向本庭（台南市○○路0段000
號）提出上訴狀（須按他造當事人人數附繕本）。
中　　華　　民　　國　　111 　年　　7 　　月　　11　　日
　　　　　　　　　　　　　　　　　書記官  周玉茹